臺灣板橋地方法院刑事判決　　　　　　　96年度易字第2468號
公　訴　人　臺灣板橋地方法院檢察署檢察官
被　　　告　甲○○
上列被告因違反毒品危害防制條例案件，茲經檢察官提起公訴（
96年度毒偵字第4717號），本院依簡式審判程序，判決如下：
    主  文
甲○○施用第二級毒品，累犯，處有期徒刑拾月，減為有期徒刑
伍月，如易科罰金，以新臺幣貳仟元折算壹日。
    事  實
一、甲○○前於民國九十一年間，因施用第二級毒品案件經本院
    以九十一年度毒聲字第二九九六號裁定送觀察、勒戒後，認
    有繼續施用毒品之傾向，再以九十一年度毒聲字第三六七九
    號裁定，令入戒治處所施以強制戒治，於九十二年五月二十
    日因停止其處分釋放（接續執行有期徒刑），於同年十一月
    二十二日期滿執行完畢；復因賭博、槍砲、恐嚇等案件，分
    別經本院及臺灣高等法院判處罰金銀元二千元、有期徒刑六
    月，併科罰金新臺幣二萬元、有期徒刑二年確定，罰金部分
    經本院定其應執行刑為罰金新臺幣二萬四千元，有期徒刑部
    分經臺灣高等法院定其應執行刑為二年四月；又因竊盜、偽
    造文書、施用第二級毒品等案件經臺灣高等法院及本院分別
    判處有期徒刑一年、四月、六月確定，經本院定其應執行刑
    為一年八月，上開三執行刑接續執行，於九十五年三月二十
    日縮短刑期假釋付保護管束，於九十六年三月十七日保護管
    束期滿執行完畢。詎仍不知悔改，明知甲基安非他命（以下
    稱安非他命）係毒品危害防制條例所列之第二級毒品，不得
    非法施用、持有，仍基於施用第二級毒品安非他命之犯意九
    十六年四月十四日下午，在臺北市信義區新光三越百貨公司
    之廁所內，以玻璃球吸食器點火燃燒之方式施用第二級毒品
    安非他命一次，嗣於同日因他案至臺北市政府警察局信義分
    局，經採尿送驗後，發現呈甲基安非他命陽性，始查知上情
    。
二、案經臺北市政府警察局信義分局移送臺灣臺北地方法院檢察
    署呈請臺灣高等法院檢察署檢察長核轉臺灣板橋地方法院檢
    察署檢察官偵查起訴。本院於準備程序進行中，甲○○就被
    訴事實為有罪之陳述，經告知簡式審判程序之旨，並聽取各
    當事人之意見後，裁定進行簡式審判程序。
    理  由
一、訊據被告甲○○對上揭犯罪事實於本院審理時自白不諱，其
    於九十六年四月十四日為警查獲後採集尿液檢驗結果，確呈
    甲基安非他命陽性反應，有臺灣尖端先進生技醫藥股份有限
    公司濫用藥物檢驗報告在卷鑑驗結果附卷可稽，足認被告上
    揭施用第二級毒品之自白與事實相符，堪予採信。被告曾因
    施用第二級毒品案件經本院以九十一年度毒聲字第二九九六
    號裁定送觀察、勒戒後，認有繼續施用毒品之傾向，再以九
    十一年度毒聲字第三六七九號裁定，令入戒治處所施以強制
    戒治，於九十二年五月二十日因停止其處分釋放（接續執行
    有期徒刑），於九十二年十一月二十二日期滿執行完畢，有
    臺灣高等法院被告前案紀錄表一份附卷可按，從而被告於前
    次強制戒治執行期滿釋放後，五年內再犯施用第二級毒品罪
    事證明確，被告犯行洵堪認定，自應依法論科。
二、核被告所為，係犯毒品危害防制條例第十條第二項之施用第
    二級毒品罪。其於施用前後持有第二級毒品安非他命之低度
    行為，為施用之高度行為所吸收，不另論罪。被告因賭博、
    槍砲、恐嚇等案件，分別經本院及臺灣高等法院判處罰金銀
    元二千元、有期徒刑六月，併科罰金新臺幣二萬元、有期徒
    刑二年確定，罰金部分經本院定其應執行刑為罰金新臺幣二
    萬四千元，有期徒刑部分經臺灣高等法院定其應執行刑為二
    年四月；又因竊盜、偽造文書、施用第二級毒品等案件經臺
    灣高等法院及本院分別判處有期徒刑一年、四月、六月確定
    ，經本院定其應執行刑為一年八月，上開三執行刑接續執行
    於九十五年三月二十日縮短刑期假釋付保護管束，有期徒刑
    部分於九十六年三月十七日保護管束期滿執行完畢，此有臺
    灣高等法院被告前案紀錄表一份可查，其於有期徒刑執行完
    畢後，五年之內再故意犯本件有期徒刑以上之罪，應依刑法
    第四十七條第一項累犯之規定，加重其刑。爰審酌被告有毒
    品、賭博、槍砲、偽造文書、恐嚇取財、竊盜等累累前科，
    顯示素行不佳，甫於有期徒刑執行完畢未久後，旋復再犯本
    案，顯然先前所施之保安處分、刑之執行，均未收矯治、警
    惕之效，被告既無確實戒毒之決心，自應施以相當之刑罰，
    以期收教化之功能，兼衡其經查獲後原仍辯解，嗣於本院審
    理時自知事證明確，未多為無謂辯解而坦承犯行，且其施用
    毒品犯行所生危害，主要以自戕身心健康為主，對於他人生
    命、身體、財產等法益，尚未查得重大直接危害等一切情狀
    ，量處如主文所示之刑，以示懲儆。末查，被告本案犯罪之
    時間在九十六年四月二十四日以前，合於中華民國九十六年
    罪犯減刑條例第二條第一項第三款之減刑條件，應減其宣告
    刑二分之一如主文所示，並諭知如易科罰金之折算標準。
據上論斷，應依刑事訴訟法第273之1第1項、第299條第1項前段
，毒品危害防制條例第10條第2項、第23條第2項，刑法第11條前
段、第47條第1項、第41條第1項，中華民國九十六年罪犯減刑條
例第2條第1項第3款、第7條、第9條，判決如主文。
本案經檢察官靳開聖到庭執行職務
中　　華　　民　　國　　96　　年　　10　　月　　26　　日
                  刑事第三庭  法  官  王偉光
以上正本證明與原本無異
如不服本判決應於送達後10日內向本院提出上訴狀
                              書記官　陳怡君
中　　華　　民　　國　　96　　年　　10　　月　　26　　日
附錄本案論罪科刑法條全文：
毒品危害防制條例第十條：
施用第一級毒品者，處六月以上五年以下有期徒刑。
施用第二級毒品者，處三年以下有期徒刑。
